臺灣新北地方法院刑事判決
111年度訴字第241號
公  訴  人  臺灣新北地方檢察署檢察官
被      告  許寧耀


選任辯護人  房佑璟律師
上列被告因違反毒品危害防制條例案件，經檢察官提起公訴（11
0年度偵字第40642號），本院判決如下：
    主  文
許寧耀販賣第二級毒品，處有期徒刑壹年捌月，緩刑伍年，緩刑
期間付保護管束，並應向檢察官指定之政府機關、政府機構、行
政法人、社區或其他符合公益目的之機構或團體，提供貳佰肆拾
小時之義務勞務。
扣案APPLE廠牌門號〇○○○○○○○○○號行動電話壹支（含SIM卡壹張）
沒收；未扣案販賣毒品所得新台幣參仟五佰元沒收，如全部或一
部不能沒收或不宜執行沒收時，追徵其價額。
    事  實
一、許寧耀明知甲基安非他命為毒品，具成癮性、濫用性及社會
    危害性，不得販賣、持有，詎仍意圖營利，基於販賣第二級
    毒品之犯意，於民國110年8月23日2時48分至2時55分許，以
    APPLE廠牌門號0000000000號行動電話登入TELEGRAM通訊軟
    體，以暱稱「寧昊昊」與連偉翔聯繫，並達成以新台幣（下
    同）3500元出售1公克甲基安非他命之合意，再由連偉翔於
    同日3時10分許，至許寧耀當時位在新北市○○區○○路000巷00
    號6樓居所，由許寧耀交付上開毒品並收取價金，而販賣第
    二級毒品甲基安非他命予連偉翔，並從中賺取不詳金額以牟
    利。嗣為警於同日17時30分許，持本院核發之搜索票至連偉
    翔友人黃偉杰位在臺北市○○區○○街00巷0○0號5樓租屋處執行
    搜索，查獲在該處吸食甲基安非他命之連偉翔（業經檢察官
    另行偵辦），經查閱其行動電話內之前揭TELEGRAM對話而知
    悉上情，並於110年10月13日將許寧耀拘提到案，及扣得上
    述APPLE廠牌行動電話1支（含SIM卡1張）。
二、案經臺北市政府警察局中正第一分局報請臺灣新北地方檢察
    署檢察官偵查起訴。
    理  由
一、按被告以外之人於審判外之陳述，雖不符前4條之規定，而
    經當事人於審判程序同意作為證據，法院審酌該言詞陳述或
    書面陳述作成時之情況，認為適當者，亦得為證據，刑事訴
    訟法第159條之5定有明文。經查，關於本案所引屬於審判外
    陳述之傳聞證據，檢察官、被告許寧耀及其辯護人均同意作
    為證據，且經本院審酌該證據做成情況並無不適當之情形，
    是依上開規定，認得作為本案證據。
二、前開犯罪事實業據被告坦承不諱，核與證人即毒品買受人連
    偉翔於警詢、偵訊之證述大致相符，並有臺北市政府警察局
    中正第一分局搜索扣押筆錄、扣押物品目錄表、勘查採證同
    意書、指認犯罪嫌疑人紀錄表、編號與真實姓名對照表、自
    願受搜索同意書、通聯調閱查詢單、門號0000000000號、00
    00000000號行動數據上網歷程記錄各1份、內容如下之被告
    與連偉翔Telegram對話節圖2張在卷足憑（見偵卷第61至65
    、69、73至77、79、89、93至97、99至114、119頁），並有
    Apple廠牌門號0000000000號行動電話1支（含SIM卡1張）扣
    案可證。另被告與連偉翔係案發前1個月甫透過網路認識之
    普通朋友關係，業據被告與連偉翔分別供證明確（見偵卷第
    19、132頁），衡情被告當無涉險無償交付上述第二級毒品
    之理，是被告就本案確有牟利而有營利之意圖，核屬無疑。
    綜上，足見被告之自白係與事實相符，可信為真；從而，本
    案事證明確，被告犯行堪予認定，應依法論科。
  ㈠110年8月23日2時48分至同日2時55分許
    連偉翔：在嗎
　　被  告：嘿
　  連偉翔：方便過去找你拿嗎
　　被  告：你大概多少到
　　連偉翔：現在出發應該10多分吧
　　被  告：現在很貴唷你可以齁
　　被  告：還是你也用不多哈哈
　　連偉翔：（哭笑貼圖）
　　被  告：現在漲很凶，有錢都快買不到
　　被  告：之前好像3000而以對吧
　　連偉翔：嗯
　　被  告：現在已經35了唷你可以嗎？台中我到4000了
　　連偉翔：好的
　　被  告：好，你來
　　被  告：到了跟我說
　㈡110年8月23日3時9分至同日3時10分許
　　連偉翔：到了
　　被  告：等我
　　被  告：哈哈　
三、按甲基安非他命為毒品危害防制條例第2條第2項第2款所規
    範之第二級毒品；是核被告販賣甲基安非他命與連偉翔之所
    為，係違反毒品危害防制條例第4條第2之販賣第二級毒品罪
    ；被告非法持有毒品之低度行為，為販賣之高度行為所吸收
    ，不另論罪。
四、按犯第4條至第8條之罪於偵查及歷次審判中均自白者，減輕
    其刑，毒品危害防制條例第17條第2項定有明文；查被告於
    偵查及本院審判均自白本案犯行，符合前開規定之減刑要件
    ，爰依上開規定減輕其刑，另按犯第4條至第8條、第10條或
    第11條之罪，供出毒品來源，因而查獲其他正犯或共犯者，
    減輕或免除其刑，同條例第17條第1項亦有明文，查被告於
    警詢業已指認陳昱燐為其本案販賣毒品之來源，是以員警乃
    循線偵辦後移送臺灣新北地方檢察署偵查等情，此有臺北市
    政府警察局中正第一分局111年5月6日北市警中正一分刑字
    第1113004888號函暨所附被告指認之毒品上游陳昱燐戶役政
    資料、111年6月2日北市警中正一分刑字第1113005786號函
    各1份在卷可憑（見本院卷第73、75、145頁），足見被告確
    有供出毒品來源因而查獲正犯之情，爰減輕其刑，並就上述
    2項減輕事由依法遞減之。再按刑法第59條之酌量減輕其刑
    ，必須犯罪另有其特殊之原因與環境等，在客觀上足以引起
    一般同情，認為即予宣告法定最低刑期，猶嫌過重者，始有
    其適用（最高法院69年度台上字第291號判決意指參照）；
    查被告販賣毒品數量雖僅1公克，然本案已有上述減刑條件
    之適用，則本案犯罪之法定刑經前開減輕後，並無猶嫌過重
    之情，自無刑法第59條之適用，併予敘明。
五、爰審酌毒品之危害性久經政府宣導及媒體報導，被告為具有
    相當智識之成年人，當知毒品對人體之危害性，竟不思努力
    進取，仍圖一己私利出售甲基安非他命予證人連偉翔，殘害
    國民身心健康，助長社會濫用毒品風氣，並造成社會治安潛
    在危險；惟念其坦承犯行，而有悔意，及考量被告之素行、
    職業、經濟狀況、生活情形、犯罪之動機、目的、手段、毒
    品數量、買賣價金等一切情狀，量處如主文所示之刑，以資
    懲儆。
六、被告前未曾因故意犯罪而受有期徒刑以上行之宣告，有臺灣
    高等法院被告前案紀錄表1份在卷可憑，又坦承犯行，足見
    其悔意，因而信其經此偵審程序，應知所警惕，諒無再犯之
    虞，是本院認對被告所處之刑以暫不執行為當，爰依刑法第
    74條第1項第1款之規定予以宣告緩刑5年；另斟酌其犯罪之
    原因、動機，及為即能藉由服務社會導正偏差之行為與觀念
    ，爰依刑法第74條第2項第5款之規定，命其於餘緩刑期間內
    ，向檢察官指定之政府機關、政府機構、行政法人、社區或
    其他符合公益目的之機構或團體，提供240小時之義務勞務
    。並依刑法第93條第1項第2款規定付保護管束，冀能改過自
    新，兼維法治。倘被告未遵循本院所諭知如主文所示之緩刑
    期間負擔，且情節重大者，檢察官得依刑事訴訟法第476條
    、刑法第75條之1第1項第4款規定，聲請撤銷前開緩刑之宣
    告，並此指明。
七、扣案APPLE廠牌門號0000000000號行動電話1支（含SIM卡1張
    ），係被告持犯本案，即用以與證人連偉翔聯絡以販賣毒品
    所用之物，業如前述，爰依毒品危害防制條例第19條第1項
    規定沒收之；另被告此部分販賣毒品所得係3500元，業據被
    告、證人連偉翔分別供證在卷（見偵卷第27、132、142頁）
    ，又無刑法第38條之2第2項所定情形，爰依刑法第38條之1
    第1項、第3項規定宣告沒收之，並於全部或一部不能沒收或
    不宜執行沒收時，追徵其價額。
據上論斷，應依刑事訴訟法第299條第1項前段，判決如主文。
本案經檢察官徐千雅偵查起訴，由檢察官許慈儀到庭執行職務。
中　　華　　民　　國　　111 　年　　7 　　月　　29　　日
                  刑事第二庭  審判長法　官  許必奇
　　　　　　　　　                  法  官  劉芳菁
　　　　　　　　　                  法  官  洪珮婷
上列正本證明與原本無異。
如不服本判決，應於判決送達後20日內敘明上訴理由，向本院提
出上訴狀 (應附繕本) ，上訴於臺灣高等法院。其未敘述上訴理
由者，應於上訴期間屆滿後20日內向本院補提理由書「切勿逕送
上級法院」。
                                    書記官  陳品伃  
中　　華　　民　　國　　111 　年　　7 　　月　　29　　日

附錄本案論罪科刑法條全文：
毒品危害防制條例第4條第2項
製造、運輸、販賣第二級毒品者，處無期徒刑或10年以上有期徒
刑，得併科新台幣1千5百萬元以下罰金。